Images des répertoires du notaire Nicolas Armet pour l'étude VII
Archives nationales de France
Images des répertoires du notaire Nicolas Armet pour l'étude VII
29 mai 1750 - 30 juin 1777
MC/RE/VII/8/A - MC/RE/VII/10
Etude VII; Armet, Nicolas
4 registres
Archives nationales de France
Minutes et répertoires: la loi 2008-696 du 15 juillet 2008 relative aux archives a fixé à 75 ans à compter de la date de l'acte, ou à 25 ans à compter de la date du décès de l'intéressé si ce délai est plus bref, le délai de communication des minutes et répertoires des notaires; ce délai est porté à 100 ans à compter de la date de l'acte si le document se rapporte à un mineur (code du Patrimoine, articles L213-2, 4e d et 5e).
Autres documents de l'étude (dossiers de clients, comptabilité...): s'agissant d'archives privées, ces documents sont communicables selon les modalités fixées par le déposant ou le donateur.
Certains documents ne sont pas accessibles sous leur forme originale en raison de leur mauvais état de conservation.
Registres entrés aux Archives nationales en 1949.
Images des répertoires de l’étude VII
Archives de l'étude VII
répertoire d'officier public ministériel
- Répertoire chronologique pour la période du 29 au 31 mai 1750, 29 mai - 31 mai 1750; MC/RE/VII/8/A; Ce répertoire comporte 1 feuillet et fait partie d'un registre de 284 feuillets de papier manuscrits, hauteur 27,5 x largeur 19 cm, composé de 1 cahier folioté par le notaire. Le registre est restauré.
  Registre folioté en 2003 (foliotation non visible à l'écran)
  Le répertoire contient les informations suivantes: 1. nature de l'acte passé en minute; 2. nom, prénom, domicile des parties; 3 date du jour.
  répertoire
  - Liste chronologique des actes pour la période du 29 mai au 31 mai 1750, 29 mai - 31 mai 1750; 284 v°; 1 feuillet
- Répertoire chronologique pour la période du 1er juin 1750 au 15 octobre 1761, 1er juin 1750 - 15 octobre 1761; MC/RE/VII/8/B; Un registre de 174 feuillets de papier manuscrits, hauteur 35,5 x largeur 24 cm, composé de 15 cahiers foliotés par le notaire. Le registre est en bon état.
  Le répertoire contient les informations suivantes: 1. nature de l'acte; 2. nom, prénom, des parties ;3. date du jour.
  - Liste chronologique des actes pour la période du 1er juin au 31 décembre 1750, 1er juin - 31 décembre 1750; 2 r° - 9 v°; 8 feuillets
  - Liste chronologique des actes pour la période du 2 janvier au 31 décembre 1751, 2 janvier - 31 décembre 1751; 10 r°-24 r°; 15 feuillets
  - Liste chronologique des actes pour la période du 2 janvier au 31 décembre 1752, 2 janvier - 31 décembre 1752; 24 r°-41 r°; 18 feuillets
  - Liste chronologique des actes pour la période du 1er janvier au 31 décembre 1753, 1er janvier - 31 décembre 1753; 41 r°-57 v°; 17 feuillets
  - Liste chronologique des actes pour la période du 2 janvier au 30 décembre 1754, 2 janvier - 30 décembre 1754; 58 r°-70 v°; 13 feuillets
  - Liste chronologique des actes pour la période du 2 janvier au 31 décembre 1755, 2 janvier - 31 décembre 1755; 70 v°-86 r°; 17 feuillets
  - Liste chronologique des actes pour la période du 1er janvier au 31 décembre 1756, 1er janvier - 31 décembre 1756; 86 r°-101 v°; 16 feuillets
  - Liste chronologique des actes pour la période du 4 janvier au 31 décembre 1757, 4 janvier - 31 décembre 1757; 102 r°-115 v°; 14 feuillets
  - Liste chronologique des actes pour la période du 2 janvier au 30 décembre 1758, 2 janvier - 30 décembre 1758; 116 r°-131 r°; 16 feuillets
  - Liste chronologique des actes pour la période du 1er janvier au 30 décembre 1759, 1er janvier - 30 décembre 1759; 131 r°-146 r°; 16 feuillets
  - Liste chronologique des actes pour la période du 2 janvier au 31 décembre 1760, 2 janvier - 31 décembre 1760; 146 r°-158 v°; 13 feuillets
  - Liste chronologique des actes pour la période du 2 janvier au 15 octobre 1761, 2 janvier - 15 octobre 1761; 159 r°-174 r°; 16 feuillets
- Répertoire chronologique pour la période du 15 octobre 1761 au 18 septembre 1774, 15 octobre 1761 - 18 septembre 1774; MC/RE/VII/9; Un registre de 459 feuillets de papier manuscrits, hauteur 32,5 x largeur 20 cm, foliotés par le notaire. Le registre est en assez bon état. Les pages 1 à 5 sont en partie déreliées; la page 116 présente des lacunes en bas de page; les pages 133, 165, 354 et 444 sont déchirées.
  - Liste chronologique des actes pour la période du 15 octobre au 31 décembre 1761, 15 octobre - 31 décembre 1761; 1 r°-8 v°; 8 feuillets
  - Liste chronologique des actes pour la période du 2 janvier au 31 décembre 1762, 2 janvier - 31 décembre 1762; 8 v°-47 r°; 40 feuillets
  - Liste chronologique des actes pour la période du 2 janvier au 30 décembre 1763, 2 janvier - 30 décembre 1763; 47 v°-77 r°; 32 feuillets
  - Liste chronologique des actes pour la période du 2 janvier au 30 décembre 1764, 2 janvier - 30 décembre 1764; 77 v°-108 r°; 32 feuillets
  - Liste chronologique des actes pour la période du 2 janvier au 30 décembre 1765, 2 janvier - 30 décembre 1765; 108 v°-150 v°; 43 feuillets
    - du 2 janvier au 30 juin 1765, 2 janvier - 30 juin 1765; 108 v°-125 v°; 18 feuillets
    - du 1er juillet au 30 décembre 1765, 1er juillet - 30 décembre 1765; 126 r°-150 v°; 25 feuillets
  - Liste chronologique des actes pour la période du 2 janvier au 31 décembre 1766, 2 janvier - 31 décembre 1766; 151 r°-211 v°; 62 feuillets
    - du 2 janvier au 30 juin 1766, 2 janvier - 30 juin 1766; 151 r°-174 v°; 24 feuillets
    - du 1er juillet au 31 décembre 1766, 1er juillet - 31 décembre 1766; 175 r°-211 v°; 37 feuillets
  - Liste chronologique des actes pour la période du 2 janvier au 31 décembre 1767, 2 janvier - 31 décembre 1767; 212 r°-242 v°; 31 feuillets
  - Liste chronologique des actes pour la période du 5 janvier au 31 décembre 1768, 5 janvier - 31 décembre 1768; 243 r°-281 v°; 40 feuillets
  - Liste chronologique des actes pour la période du 1er janvier au 31 décembre 1769, 1er janvier - 31 décembre 1769; 282 r°-313 v°; 32 feuillets
  - Liste chronologique des actes pour la période du 1er janvier au 31 décembre 1770, 1er janvier - 31 décembre 1770; 314 r°-349 v°; 36 feuillets
  - Liste chronologique des actes pour la période du 3 janvier au 31 décembre 1771, 3 janvier - 31 décembre 1771; 350 r°-378 v°; 29 feuillets
  - Liste chronologique des actes pour la période du 3 janvier au 31 décembre 1772, 3 janvier - 31 décembre 1772; 379 r°-404 r°; 26 feuillets
  - Liste chronologique des actes pour la période du 2 janvier au 31 décembre 1773, 2 janvier - 31 décembre 1773; 405 r-434 r°; 32 feuillets
  - Liste chronologique des actes pour la période du 4 janvier au 18 septembre 1774, 4 janvier - 18 septembre 1774; 435 v°-458 v°; 31 feuillets
- Répertoire chronologique pour la période du 19 septembre 1774 au 30 juin 1777, 19 septembre 1774 - 30 juin 1777; MC/RE/VII/10; Ce répertoire contient 27 feuillets et fait partie d'un registre de 281 feuillets de papier manuscrits, hauteur 34 x largeur 24 cm foliotés par le notaire. Le registre est en assez mauvais état. La reliure nécessite une restauration.
  Le registre contient aussi le répertoire du notaire Edme Eustache Armet pour la période du 1er juillet 1777 au 30 juin 1787.
  - Liste chronologique des actes pour la période du 19 septembre au 29 décembre 1774, 19 septembre - 29 décembre 1774; 1 r°-4 r°; 4 feuillets
  - Liste chronologique des actes pour la période du 2 janvier au 31 décembre 1775, 2 janvier - 31 décembre 1775; 4 r°-14 r°; 11 feuillets
  - Liste chronologique des actes pour la période du 2 janvier au 31 décembre 1776, 2 janvier - 31 décembre 1776; 14 v°-23 r°; 10 feuillets
  - Liste chronologique des actes pour la période du 2 janvier au 30 juin 1777, 2 janvier - 30 juin 1777; 23 v°-27 r°; 5 feuillets